【裁判字號】    91,訴,1109
【裁判日期】    920620
【裁判案由】    殺人未遂
【裁判全文】
臺灣彰化地方法院刑事判決                        九十一年度訴字第一一九號
    公  訴  人  臺灣彰化地方法院檢察署檢察官
    被      告  乙○○
右列被告因殺人未遂案件，經檢察官提起公訴（九十一年度偵字第二六六二號），本
院判決如左：
        主  文
本件公訴不受理。
        理  由
一、公訴意旨略以：被告乙○○與告訴人甲○○係夫妻關係，兩人平時相處不睦，時
    起爭執，詎被告乙○○竟於民國九十一年三月十一日十時許，在彰化縣伸港鄉○
    ○路一九七號住處二樓房間內，因雙方發起口角，竟基於殺人之犯意，持其房間
    床上之枕頭下方預藏之水果刀一把，朝告訴人之左上背猛刺一刀，並揚言要告訴
    人死，致告訴人受有左上背二Ｘ一Ｘ一公分之穿刺傷、左側血胸、左側第九根肋
    骨斷裂等傷害，後因告訴人大喊救命，被告之母親丁○○趕赴現場阻止，始因而
    未遂，因認被告涉犯刑法第二百七十一條第二項、第一項之殺人未遂罪。
二、本件公訴人認被告所犯係刑法第二百七十一條第二項、第一項之殺人未遂罪，惟
    訊據被告乙○○堅詞否認有何殺人之故意等語。經查：被告於右揭時、地，持水
    果刀一把朝告訴人左上背刺傷一刀等情，迭據告訴人於警、偵訊時指訴綦詳（告
    訴人於警訊時表示提出傷害罪之告訴）；又被告刺傷告訴人後，欲將告訴人揹下
    樓就醫，惟為告訴人所拒絕，後於被告之母親丁○○以電話聯絡鄰居丙○○駕車
    將告訴人送往醫院救治時，被告要扶告訴人上車並表示欲陪同告訴人前往醫院時
    ，均遭告訴人拒絕，被告事後乃自行搭乘計乘車前往醫院等情，業據證人丁○○
    、丙○○於本院訊問時到庭證述屬實；再告訴人因遭被告持水果刀刺傷送醫後，
    生命徵象穩定，並無立即生命危險，告訴人所受傷勢並無重大不治或難治之傷害
    等情，有診斷證明書、財團法人彰化基督教醫院九十二年四月十五日 (92)彰基
    病歷字第九二０四０一一號函文各一份在卷可稽。衡以上開告訴人之指訴（被告
    持水果刀係刺傷告訴人一刀，被告並未於告訴人受有上開傷害後，乘勢持上開水
    果刀一把繼續刺殺告訴人）、告訴人所受傷害程度及被告刺傷告訴人後有協助救
    護告訴人、陪同告訴人就醫之舉動等情，足認被告主觀上確無欲置告訴人於死地
    之殺人故意，被告持刀刺傷告訴人應僅具有普通傷害之犯意；從而，被告前開行
    為應係涉犯刑法第二百七十七條第一項之普通傷害罪，堪以認定。
三、按告訴乃論之罪，告訴人於第一審辯論終結前得撤回其告訴；又告訴經撤回者，
    應諭知不受理之判決，刑事訴訟法第二百三十八條第一項、第三百零三條第三款
    分別定有明文。復按刑法第二百七十七條第一項之普通傷害罪，依同法第二百八
    十七條前段規定，係屬告訴乃論之罪。本件被告所為前開普通傷害犯行，業據告
    訴人撤回告訴，有撤回告訴狀一份在卷可憑，揆諸前揭說明，自應諭知不受理之
    判決。
據上論斷，應依刑事訴訟法第三百零三條第三款，判決如主文。
本案經檢察官孫沛琦到庭執行職務
中      華      民      國      九十二      年      六    月    二十    日
                                臺灣彰化地方法院刑事第三庭
                                  法      官  李  雅  俐
右正本證明與原本無異。
如不服本判決，應於判決送達後十日內，向本院提出上訴狀（須附繕本）。
告訴人或被害人對於判決如有不服具備理由請求檢察官上訴者，其上訴期間之計算係
以檢察官收受判決正本之日期為準。
                                  法院書記官  陳  秀  娟
中      華      民     國      九十二      年      六    月   二十六   日


司法院資訊處製作；財團法人民間司法改革基金會備份。
